

## **Knut Nicolay Waale**

+54-911-68151380 knutwaale@gmail.com Mendoza, Argentina

https://www.linkedin.com/in/developerknutwaale/ ihttps://github.com/kwaale

#### **LENGUAJES**

JavaScript - Java - Python - R Studio

#### SKILLS

React - Redux - Node Js - Express - Postgres - Sequelize ORM

#### **PERSONAL**

Integridad - Responsabilidad -

Puntualidad - Pro-actividad -

Planificación - Trab. equipo -

Comunicación

## **IDIOMAS**

Ingles - Intermedio

Español - Nativo

#### **EDUCACIÓN**

#### **HENRY**

Programación Web Full

Stack

Actualidad

#### Fundación PROEM

Programación Web

JavaScript

2020

#### CAPACITECH

Programación

Java - SQL

2018 - 2019

## Universidad Metropolitana

#### de Caracas

Abogado

2003 - 2009

#### **PERFIL**

Abogado con gran interés en la Programación en General, últimamente trabajando en la area del back end con Node, Express y Sequelize. Interesado en ampliar y mejorar mis conocimientos, adquiriendo experiencias, aprendiendo nuevas tecnologías y participando en la realización de nuevos proyectos.

#### **EXPERIENCIA**

## CERROS DE CAMBIO 2020 - ACTUALIDAD

 Colaborador en Elboración y Edición de la Pagina Web.

### **HENRY** 2020

Paginas web con React / Express

### CAPACITECH 2019

• Trainee Prepardor de Estudiantes.

## ESCRIBANÍA RODRÍGUEZ AMAT | 2017 - 2019

Asistente.

# ESTUDIO JURÍDICO RODRÍGUEZ, GARCÍA Y ABOGADOS | 2010 - 2016

Revisión de Expedientes en Tribunales.

## BBVA ÁREA DE SERVICIOS JURÍDICOS EN LA UNIDAD DE BASTANTEO

- Gestión de Poderes de Personas Jurídicas.
- Revisión de Expedientes en Tribunales.
- Digitalización y Análisís de documentación